【裁判字號】    95,易,192
【裁判日期】    950918
【裁判案由】    毒品危害防制條例
【裁判全文】
臺灣宜蘭地方法院刑事判決               95年度易字第192號
    公  訴  人  臺灣宜蘭地方法院檢察署檢察官
    被      告  甲○○
上列被告因毒品危害防制條例案件，經檢察官提起公訴（九十五
年度毒偵字第一四五號），本院合議庭裁定由受命法官獨任進行
簡式審判程序，爰不經通常程序判決如下：
    主  文
甲○○施用第二級毒品，累犯，處有期徒刑肆月，如易科罰金，
以銀元佰元即新臺幣玖佰元折算壹日。
    事  實
一、甲○○前因違反麻醉藥品管制條例案件，經本院依職權裁定
    送觀察、勒戒後，因無繼續施用毒品之傾向，而由本院於民
    國八十八年一月十八日以八十七年度易字第一四七號為免刑
    判決確定後，復於九十一年間因施用第一級毒品海洛因（下
    稱海洛因）及第二級毒品安非他命（下稱安非他命），經本
    院依臺灣宜蘭地方法院檢察署檢察官之聲請，裁定送觀察、
    勒戒，並認有繼續施用毒品傾向後，再依該署檢察官之聲請
    ，裁定令其入戒治處所施以強制戒治，並據該署檢察官起訴
    而於九十一年八月二十二日以九十一年度訴字第二四四號判
    決有期徒刑八月、三月，並定應執行刑為有期徒刑十月確定
    。另其因無繼續戒治之必要，經本院依該署檢察官之聲請，
    裁定停止戒治，所餘期間宣付保護管束後，竟於保護管束期
    間內，再有施用海洛因之行為，而由本院於九十三年五月三
    十一日以九十二年度訴字第二三四號判處有期徒刑一年，並
    經臺灣高等法院於九十三年七月二十九日以九十三年度上訴
    字第一八九一號駁回上訴確定後，於九十四年九月七日縮刑
    期滿執行完畢。詎猶不知悛悔，又於九十四年十月二十三日
    凌晨一時許起往前回溯四日內之某時許，在不詳處所施用第
    二級毒品甲基安非他命（下稱甲基安非他命）一次。嗣於九
    十四年十月二十三日凌晨零時許，在宜蘭縣羅東鎮○○路Ｕ
    ２ＫＴＶ經警通知採尿送鑑後，得悉上情。
二、案經宜蘭縣警察局羅東分局報告臺灣宜蘭地方法院檢察署檢
    察官偵查起訴。
    理  由
一、上開事實，業據被告甲○○到庭供認不諱，復有慈濟大學濫
    用藥物檢驗中心及法務部調查局所出具，皆呈甲基安非他命
    陽性反應之檢驗總表及檢驗通知書一份在卷可稽，堪認其自
    白確與真實相符，當可採憑。又被告前因違反麻醉藥品管制
    條例案件，經本院依職權裁定送觀察、勒戒後，因無繼續施
    用毒品之傾向，而由本院於八十八年一月十八日以八十七年
    度易字第一四七號為免刑判決確定後，復於九十一年間因施
    用海洛因及安非他命，經本院依臺灣宜蘭地方法院檢察署檢
    察官之聲請，裁定送觀察、勒戒，並認有繼續施用毒品傾向
    後，再依該署檢察官之聲請，裁定令其入戒治處所施以強制
    戒治，並據該署檢察官起訴而於九十一年八月二十二日以九
    十一年度訴字第二四四號判決有期徒刑八月、三月，並定應
    執行刑為有期徒刑十月確定。另其因無繼續戒治之必要，經
    本院依該署檢察官之聲請，裁定停止戒治，所餘期間宣付保
    護管束後，竟於保護管束期間內，再有施用海洛因之行為，
    而由本院於九十三年五月三十一日以九十二年度訴字第二三
    四號判處有期徒刑一年，並經臺灣高等法院於九十三年七月
    二十九日以九十三年度上訴字第一八九一號駁回上訴確定後
    ，於九十四年九月七日縮刑期滿執行完畢等情，則有臺灣高
    等法院被告全國前案紀錄表存卷足考。本件事證已臻明確，
    被告犯行洵堪認定，應予依法論科。
二、被告甲○○行為後，刑法及刑法施行法業於九十四年二月二
    日經總統以華總一義字第０九四０００一四九０一號令修正
    公布，並於九十五年七月一日施行（下稱修正後刑法），是
    參酌最高法院九十五年五月二十三日刑事庭第八次會議決議
    ，修正後刑法第二條第一項之規定，係規範行為後法律變更
    所生新舊法律比較適用之準據法，於修正後刑法施行後，應
    適用修正後刑法第二條第一項之規定，為「從舊從輕」之比
    較。另於比較時應就罪刑有關之共犯、未遂犯、想像競合犯
    、牽連犯、連續犯、結合犯，以及累犯加重、自首減輕暨其
    他法定加減原因（如身分加減）與加減比例等一切情形，本
    於統一性及整體性原則，綜其全部罪刑之結果而為比較，亦
    即本案涉及法律變更之部分，經附表所示比較修正前後刑法
    之相關規定結果後，因修正後刑法並未較有利於被告，爰依
    修正後刑法第二條第一項之規定，適用被告行為時之修正前
    刑法，合先敘明。
三、核被告甲○○之所為，係犯毒品危害防制條例第十條第二項
    之施用第二級毒品罪。其施用前持有安非他命之低度行為，
    已為施用之高度行為所吸收，不另論罪。又其前因施用海洛
    因之案件，由本院判處有期徒刑一年後，經臺灣高等法院駁
    回上訴確定，並於九十四年九月七日縮刑期滿執行完畢之事
    實，已詳前述，茲於有期徒刑執行完畢後五年內，再犯本件
    有期徒刑以上之罪，應依修正前刑法第四十七條累犯之規定
    加重其刑。審酌被告歷經觀察、勒戒及強制戒治之戒毒程序
    與刑罰之科處及執行後，仍未見其確實戒斷毒癮，猶有施用
    毒品抵癮之舉，本有對之處以較長刑期俾以隔離戒毒，惟念
    其坦承犯行，態度尚佳，再參酌其犯罪動機、目的、手段、
    造成社會潛在侵害程度等一切情狀，及公訴檢察官具體求刑
    之內容，爰酌情量處如主文所示之刑，並諭知易科罰金之折
    算標準，以資警懲。
據上論斷，應依刑事訴訟法第二百七十三條之一第一項、第二百
九十九條第一項前段，毒品危害防制條例第十條第二項，刑法第
十一條前段、第二條第一項前段、修正前刑法第四十七條、修正
前刑法第四十一條第一項前段，修正前罰金罰鍰提高標準條例第
二條，現行法規所定貨幣單位折算新臺幣條例第二條，判決如主
文。
本案經檢察官賴慶祥到庭執行職務
中    華    民    國    95    年    9     月    18    日
                  刑事第二庭法  官  陳嘉年
以上正本證明與原本無異。
如不服本判決應於收受本判決後10日內向本院提出上訴書狀，其
未敘述上訴理由者，並得於提起上訴後10日內向本院補提理由書
狀(均須按他造當事人之人數附繕本)「切勿逕送上級法院」。
                            書記官  林嘉萍
中    華    民    國    95    年    9     月    18    日
附錄本案論罪科刑法條全文
毒品危害防制條例第十條第二項
施用第二級毒品者，處三年以下有期徒刑。
附表
┌───┬───────┬────────┬──────┐
│比較  │修正前刑法    │修正後刑法      │依從舊從輕原│
│法條  │              │                │則比較結果  │
├───┼───────┼────────┼──────┤
│刑法第│受有期徒刑之執│（第一項）受徒刑│修正後刑法已│
│四十七│行完畢，或受無│之執行完畢，或一│排除過失犯構│
│條    │期徒刑或有期徒│部之執行而赦免後│成累犯之規定│
│      │刑一部之執行而│，五年以內故意再│，較有利於被│
│      │赦免後，五年以│犯有期徒刑以上之│告          │
│      │內再犯有期徒刑│罪者，為累犯，加│            │
│      │以上之罪者，為│重本刑至二分之一│            │
│      │累犯，加重本刑│                │            │
│      │至二分之一    │                │            │
├───┼───────┼────────┼──────┤
│刑法第│依修正前罰金罰│如易科罰金，以新│修正後刑法並│
│四十一│鍰提高標準條例│臺幣一千元、二千│未較有利於被│
│條第一│第二條規定，易│元或三千元折算一│告          │
│項前段│科罰金數額提高│日              │            │
│      │為一百倍，如易│                │            │
│      │科罰金，以銀元│                │            │
│      │三百元即新臺幣│                │            │
│      │九百元折算一日│                │            │
├───┴───────┴────────┴──────┤
│本案依法比較易刑處分之規定，修正後刑法並未較有利於被告│
│，而被告不論依修正前後刑法之規定，均構成累犯，是經綜合│
│比較，仍以修正前刑法較有利於被告，自應一體適用被告行為│
│時之修正前刑法                                        │
└───────────────────────────┘


司法院資訊處製作；財團法人民間司法改革基金會備份。
